# ”资产减值准备财务核销“与“账销案存”的区别

提问人：yangruihong 时间：2020-03-14 08:05:33
老师，您好。请教一下，最近在研究国有企业账销案存相关文件，发现国资委 2005 年先后发布了1.《国有企业清产核资办法》(国资委令第 1 号)
2.《关于印发的通知》(国资发评价〔 2005 〕 13 号)
3.《关于印发的通知》(国资发评价〔 2005 〕 67 号)
4.《中央企业资产损失责任追究暂行办法》(国资委令第 20 号)等。
看到第 2 个制度账销案存与第 3 个资产减值准备财务核销制度不太理解 2 个制度本质区别是什么，什么时候适用于 2 制度什么时候适用 3 制度，楼主现在面临情况为：企业风控部门，监控一些历史遗留存量风险项目，一直在跟踪监控，多数为长期挂账应收账款、库存，存量风险项目均已全额计提坏账，目前多数已涉诉，涉诉项目有的待开庭、有的待判决、有的无可执行财产等，领导想让看一下，哪一些项目可以及时进行销账处理，是否有什么更好地方法处理这些存量风险项目。查询到以上相关制度，看的十分迷惑，烦请老师帮忙解惑，十分感谢！

回答人：chenyiwei
账销案存的定义是“企业通过清产核资经确认核准为资产损失，进行账务核销，但尚未形成最终事实损失，按规定应当建立专门档案和进行专项管理的债权性、股权性及实物性资产”，即虽然进行了账务核销，但尚未形成最终事实损失，仍有部分收回可能，因此不放弃追索。
资产减值准备财务核销是指企业按照国家有关财务会计制度和国资委有关财务监督规定，对预计可能发生损失的资产，经取得合法、有效证据证明确实发生事实损失，对该项资产进行处置，并对其账面余额和相应的资产减值准备进行财务核销的工作。
因此，账销案存管理是减值准备财务核销的后续管理工作，如果虽然满足核销条件但估计仍可能有部分金额收回，且追索在经济上是有利的，则可以将已核销的资产转入账销案存管理。
国有企业的资产损失核销有相对明确的规定，建议对照你可以取得的证据，谨慎评估继续追偿有无意义，确定适当的管理模式。

回答人：chenyiwei
账销案存的定义是“企业通过清产核资经确认核准为资产损失，进行账务核销，但尚未形成最终事实损失，按规定应当建立专门档案和进行专项管理的债权性、股权性及实物性资产”，即虽然进行了账务核销，但尚未形成最终事实损失，仍有部分收回可能，因此不放弃追索。
资产减值准备财务核销是指企业按照国家有关财务会计制度和国资委有关财务监督规定，对预计可能发生损失的资产，经取得合法、有效证据证明确实发生事实损失，对该项资产进行处置，并对其账面余额和相应的资产减值准备进行财务核销的工作。
因此，账销案存管理是减值准备财务核销的后续管理工作，如果虽然满足核销条件但估计仍可能有部分金额收回，且追索在经济上是有利的，则可以将已核销的资产转入账销案存管理。
国有企业的资产损失核销有相对明确的规定，建议对照你可以取得的证据，谨慎评估继续追偿有无意义，确定适当的管理模式。